# 定期存款可否不计提利息

提问人：帅的雪 时间：2018-01-22 16:27:01
请教陈版及各位大神，企业持有的定期存款，可能想提前支取，那么在资产负债表日，可否不计提应收利息？

回答人：chenyiwei
如果管理层没有明确的持有至到期意图，或者无法证明具有持有至到期所需的财务能力，则定期存款在持有期间不计利息（或者最多只能按活期利率计提利息），在实际取款时确认利息收入。